臺灣臺中地方法院民事裁定
111年度簡上附民移簡字第4號
原      告  姚凱文  

被      告  張鬼榮

上列當事人間損害賠償事件，經刑事庭移送前來(110年度簡上附
民字第36號)，本院裁定如下：
    主    文
原告之訴及假執行之聲請均駁回。
    理    由
一、按提起民事訴訟，應依民事訴訟法第77條之13規定繳納裁判
    費，此為必須具備之程式。又原告起訴不合程式或不備其他
    要件者，法院應以裁定駁回之。但其情形可以補正者，審判
    長應定期間先命補正，民事訴訟法第249條第1項第6款亦定
    有明文。原告附帶提起民事訴訟不合刑事訴訟法第487條第1
    項「因犯罪而受損害之人，於刑事訴訟程序得附帶提起民事
    訴訟，對於被告及依民法負賠償責任之人，請求回復其損害
    」規定之要件者，如經刑事庭裁定移送民事庭，原告得補繳
    裁判費，以補正該項欠缺，有最高法院民事大法庭108年度
    台抗大字第953號裁定可參。
二、本件原告於民國110年3月26日在刑事案件審理中，提起附帶
    民事訴訟，起訴主張被告與李正雄、林俊宏、吳廣治、張琮
    瑋(上四人均已於本院與原告成立和解)，於107年5月8日因
    與原告有買賣車輛糾紛，持械將原告毆打成傷（傷害部分損
    害賠償之請求，由本院另行判決)，並將原告所有之2輛自小
    客車(2016年黑色賓士，車牌號碼000-0000號及2012年紅色F
    ORD車牌號碼000-0000號)強行開走，導致原告受有財物損害
    新臺幣（下同）230萬元，依照民法第184條、第185條共同
    侵權行為規定，請求被告賠償財物損害等語。並聲明：被告
    應給付原告230萬元，及自起訴狀繕本送達翌日(即民國110
    年4月8日)起至清償日止，按週年利率百分之五計算之利息
    。
三、經查：被告係因對原告犯傷害罪，經本院刑事庭判決判處有
    期徒刑2月，有110年度簡上字第216號刑事判決書在本院卷
    第25~44頁可參，關於原告請求車損部分，並非被告刑事傷
    害罪所生之損害，然既經刑事庭裁定移送民事庭(該裁定在
    本院卷第45頁)，本院仍應依法命原告補繳裁判費。本院已
    於111年3月7日準備程序諭知原告應於同年3月11日前補繳裁
    判費2萬3770元(本院卷第97頁)，原告迄至言詞辯論終結前
    仍未補繳，是車損部分之請求，起訴並不合法，應予駁回，
    其假執行之聲請失所依附，一併駁回。
四、依民事訴訟法第249條第1項第6款，裁定如主文。
中　　華　　民　　國　　111 　年　　6 　　月　　10　　日
                    民事第一庭 審判長法  官　 許石慶
                                     法  官   鍾宇嫣
                                     法  官   蕭一弘
正本係照原本作成。
如不服本裁定應於送達後10日內向本院提出抗告狀，並繳納抗告
費新臺幣1,000元。
中　　華　　民　　國　　111 　年　　6 　　月　　10　　日
                                     書記官   黃馨萱